臺灣彰化地方法院民事裁定
110年度亡字第14號
聲  請  人  鄭智文  


關  係  人
即失蹤人    鄭萬福    籍設彰化縣○○鎮○○路○段000號                           0○○○○○○○)


上列聲請人聲請死亡宣告事件，本院裁定如下：
    主      文
宣告鄭萬福（男，民國00年0月0日生，最後住所：彰化縣○○鎮○○
路0段000號）於民國78年8月15日下午12時死亡。
聲請程序費用由鄭萬福之遺產負擔。
    理  由
一、按失蹤人失蹤滿7年後，法院得因利害關係人或檢察官之聲
    請，為死亡之宣告。失蹤人為80歲以上者，得於失蹤滿3年
    後，為死亡之宣告。失蹤人為遭遇特別災難者，得於特別災
    難終了滿1年後，為死亡之宣告，民法第8條第1、2、3項分
    別定有明文。再民法第9條規定；受死亡宣告者，以判決內
    所確定死亡之時，推定其為死亡；前項死亡之時，應為前條
    各項所定期間最後日終止之時；但有反證者，不在此限。另
    所謂失蹤，係指失蹤人離去其最後住所或居所，陷於生死不
    明之狀態而言。末家事事件法第156條明定：法院准許宣告
    死亡之聲請者，應公示催告。公示催告，應記載下列各款事
    項：㈠失蹤人應於期間內陳報其生存，如不陳報，即應受死
    亡之宣告。㈡凡知失蹤人之生死者，應於期間內將其所知陳
    報法院。前項公示催告，準用第130條第3項至第5項之規定
    。但失蹤人滿百歲者，其陳報期間，得定為自揭示之日起2
    個月以上。
二、聲請意旨略以：失蹤人鄭萬福為聲請人之父，於民國71年8
    月15日離家，自此音訊全無，生死不明。爰依民法第8條及
    家事事件法第154條規定，聲請對失蹤人為死亡宣告。
三、經查：聲請人上開之主張，業據提出彰化縣警察局和美分局
    和美派出所受（處）理案件證明單及戶籍資料為證。又經本
    院依職權調取失蹤人健保、勞保投保資料、入出境資料、財
    產所得總歸戶資料，均無法得知失蹤人下落，或證明其仍生
    存，有健保及勞保投保查詢紀錄、入出境紀錄、稅務電子閘
    門財產所得調件明細表在卷可稽，是聲請人主張失蹤人失蹤
    逾7年且生死不明，堪信為真。又經本院准許對失蹤人宣告
    死亡之公示催告，公示催告陳報期間為6個月，現申報期間
    屆滿，未據失蹤人陳報其生存，或知失蹤人生死者陳報其所
    知。是失蹤人失蹤既已逾7年，則聲請人聲請為死亡宣告，
    為有理由，應予准許。
四、失蹤人於71年8月15日失蹤，計至78年8月15日屆滿7年，依
    民法第9條第2項前段，應推定於78年8月15日下午12時為死
    亡之時，爰宣告其於當時死亡。
五、依家事事件法第154條第3項，裁定如主文。
中　　華　　民　　國　　111 　年　　3 　　月　　28　　日
               家事法庭  法　　　官  施錫揮
以上正本係照原本作成。
如對本裁定抗告，須於裁定送達後10日之不變期間內，向本院提
出抗告狀，並繳納抗告費新臺幣1,000元
中　　華　　民　　國　　111 　年　　3 　　月　　28　　日
                         書　記　官　施嘉玫